【裁判字號】    97,簡上,807
【裁判日期】    970916
【裁判案由】    詐欺
【裁判全文】
臺灣板橋地方法院刑事判決             97年度簡上字第807號
上  訴  人
即  被  告  乙○○
                    通訊地址：.
上列上訴人即被告因詐欺案件，不服本院於中華民國97年6 月9
日以97年度簡字第5013號所為之第一審判決（聲請簡易判決處刑
案號：97年度偵字第7188號），提起上訴，本院管轄之第二審合
議庭判決如下：
    主  文
上訴駁回。
    事實及理由
一、本案經本院審理結果，認第一審以上訴人即被告乙○○罪證
    明確，適用刑事訴訟法第四百四十九條第一項前段、第三項
    、第四百五十四條第二項、刑法第三十條、第三百三十九條
    第一項、第四十一條第一項前段、刑法施行法第一條之一等
    規定，並審酌被告所為助長他人犯罪，增加查緝困難，危害
    財產安全及社會穩定，兼衡其品行、智識程度及犯罪後態度
    等一切情狀，判處拘役四十五日，如易科罰金，以新臺幣一
    千元折算一日，其認事用法均無違誤，量刑亦屬妥適，應予
    維持，並引用第一審刑事簡易判決記載之事實、證據及理由
    （如附件）。
二、被告上訴意旨略稱：伊係因上網援交，對方要伊操作自動提
    款機，以確認伊並非警察，伊按對方指示操作自動提款機後
    ，發覺自己款項竟匯入他人帳戶，對方說能幫伊處理，伊才
    會將其所申請開設之玉山銀行五股分行000000000
    0000號帳戶（以下簡稱玉山銀行帳戶）之存摺、提款卡
    及密碼交付他人，伊也是被害人，主觀上沒有幫助詐欺之犯
    意云云。然查：按金融帳戶為個人理財工具，申請開設金融
    帳戶並無任何特殊限制，一般民眾皆可申請，且開戶門檻不
    高，一人復得在不同金融機構申請數個存款帳戶使用，此乃
    眾所週知之事實，又向金融機構開設帳戶、請領存摺及金融
    卡使用一事，乃針對個人身分之社會信用而予資金流通，具
    有強烈屬人性，故依一般人之社會生活經驗，實無收集（包
    含購買、承租或借用等）他人帳戶使用之必要，如陌生人不
    以自己名義申請開戶，反向他人收集銀行帳戶供己使用，該
    他人對於收集帳戶者是否合法使用乙節，應有合理懷疑甚明
    。被告於本院審理時，亦自承：「（你以前有無操作ＡＴＭ
    匯款的經驗？）有。」、「（為何詐騙集團成員說須使用提
    款卡來處理匯款錯誤的事，你不覺得奇怪？）因為對方說我
    誤匯的帳戶和他們有合作關係。」、「（你說你原本不放心
    要親自處理，是指何事？）我本來向對方要求要親自拿提款
    卡過去處理。」、「（是否知道不能隨便交付提款卡、密碼
    ？）知道，…。」等情不諱，復供述：伊擔心自己帳戶內之
    款項遭對方提領，遂先將餘額提領完畢，再隨意在馬路上招
    攔計程車，請計程車司機將玉山銀行帳戶之存摺、提款卡送
    往對方指定地點，並以電話告知密碼，伊想說如有問題，一
    星期後就去辦理掛失等情在卷。綜觀上開情節，可知被告交
    付本案帳戶存摺、提款卡及密碼之過程，明顯悖於一般人處
    理轉帳錯誤之正常方法，對方向被告收取帳戶之理由，實甚
    可疑，被告係具備通常事理能力之成年人，對此自無從諉為
    不知，應已足預見對方可能將其帳戶作為詐騙他人財物之工
    具使用，惟被告仍將存摺、提款卡及密碼交付毫不相識之人
    ，顯然縱使該帳戶遭詐欺集團作為提領詐欺犯罪所得之用，
    仍不違其本意，被告主觀上有幫助詐欺取財之不確定故意，
    甚為明確。至於被告是否因誤信自動櫃員機能確認身分，受
    騙而將自己帳戶內之款項匯予他人，此僅係被告嗣將存摺、
    提款卡及密碼交付他人之緣由而已，無從解免其幫助詐欺之
    罪責，被告所提出之臺灣臺南地方法院檢察署九十七年度偵
    字第一三七一號不起訴處分書，不能拘束本院對被告確有幫
    助詐欺不確定故意之認定。被告辯稱：伊係被害人，沒有幫
    助詐欺之犯行云云，要無可採，其據此提起上訴，為無理由
    ，應予駁回。
據上論斷，應依刑事訴訟法第四百五十五條之一第一項、第三項
、第三百六十八條、第三百七十三條，判決如主文。
本案由檢察官甲○○聲請以簡易判決處刑，經檢察官林珮菁到庭
執行職務。
中    華    民    國    97    年    9     月    16    日
                  刑事第四庭  審判長法  官  樊季康
                                    法  官  王綽光
                                    法  官  劉元斐
上列正本證明與原本無異。
不得上訴。
                                    書記官  張懿端
中    華    民    國    97    年    9     月    19    日


司法院資訊處製作；財團法人民間司法改革基金會備份。
